【裁判字號】    90,交訴,62
【裁判日期】    901123
【裁判案由】    業務過失致死
【裁判全文】
臺灣嘉義地方法院刑事判決                            九十年度交訴字第六二號
    公  訴  人  臺灣嘉義地方法院檢察署檢察官
    被      告  乙○○
右列被告因過失致死案件，經檢察官提起公訴（九十年度偵字第三九三二號），本院
判決如左︰
    主  文
乙○○從事業務之人，因業務上之過失致人於死，處有期徒刑捌月。緩刑肆年。
    事  實
一、乙○○係受雇於「泰源貨運行」擔任大貨車司機，平日以駕駛大貨車為業，係從
    事業務之人。其於民國九十年五月十一日上午五時五十分許，駕駛車牌號碼ＮＪ
    －二八二號之大貨車，沿省道台一線公路由北往南方向行駛，途經嘉義縣民雄鄉
    文隆村台一線二五六公里七百公尺十字路口處時，原應注意行車速度，應依標誌
    之規定；又汽車行駛時，駕駛人應注意車前狀況，並隨時採取必要之安全措施，
    而依當時日間天候晴、路面狀態乾燥、無缺陷、無障礙物、視距良好等情，並無
    不能注意之情事，竟疏未注意減速慢行及前方車輛動態，而仍以時速高達五十公
    里以上之速度超速行駛，適有鄧凱騎乘車牌號碼ＵＭＪ－三四七號輕型機車由西
    向東穿越上開十字路口，致乙○○所駕駛之上開大貨車閃避不及而正面撞及鄧凱
    所騎乘之上開機車，使鄧凱人車倒地，經送醫急救仍因胸部挫傷併骨折血氣胸，
    於同日上午十一時三十一分許不治死亡。乙○○於車禍發生後，在未為有偵查權
    限之機關或公務員發覺前，即打行動電話報警，並向接獲報案前往現場處理之嘉
    義縣警察局民雄分局民興派出所警員自首犯罪，而接受本件裁判。
二、案經被害人鄧凱之配偶鄧甲○○訴由臺灣嘉義地方法院檢察署檢察官偵查起訴。
    理  由
一、訊據被告乙○○對其於右揭時地因超速及未注意車前狀況發生車禍致撞擊被害人
    鄧凱死亡之事實均供承不諱，核與被害人家屬鄧甲○○指訴車禍發生原因相符，
    並有電請相驗案件報告表、相驗案件初步調查報告表、道路交通事故調查報告表
    各乙份、事故現場照片十幀及車損照片六幀等在卷可資佐證。且被害人鄧凱係因
    本件車禍致胸部挫傷併骨折血氣胸死亡，業經臺灣嘉義地方法院檢察署檢察官督
    同法醫師相驗明確，有相驗屍體證明書、驗斷書及勘驗筆錄等在卷可憑。第查，
    依卷附照片及道路交通事故調查報告表之警繪現場圖所示，現場所遺留之煞車痕
    為十八、六公尺，經參照交通部交路（六六）字第一○二七五號函公布之「一般
    公路汽車煞車距離行車速度對照表」，比照被告肇事後之煞車痕，足證被告當時
    之時速顯然超過時速五十公里，復參諸本件肇事地點前設有限速二十五公里之標
    誌乙節，有該速限標誌照片附卷可參（見相驗卷第二七頁下方照片），是被告於
    本件事故發生前超速行駛乙節，要屬明確。按行車速度，應依標誌之規定；又汽
    車行駛時，駕駛人應注意車前狀況，並隨時採取必要之安全措施，道路交通安全
    規則第九十三條第一項及第九十四條第三項分別定有明文。被告駕車自應注意上
    述道路交通安全規定，且依卷附之道路交通事故調查報告表所載，本件肇事當時
    係日間天候晴、路面狀態乾燥、無缺陷、無障礙物、視距良好，則被告並無不能
    注意之情事，詎仍超速及疏未注意車前狀況，以致肇事，足見被告於本件車禍確
    有違反上述交通安全規則至明；是被告之過失行為與被害人之死亡間，顯有相當
    因果關係，本案事證明確，被告犯行洵堪認定。
二、被告乙○○係「泰源貨運行」之大貨車司機，平日以駕駛大貨車為業，係從事業
    務之人，其於執行業務中肇事致人於死，核其所為，係犯刑法第二百七十六條第
    二項之業務過失致人於死罪。被告於肇事後，在未為有偵查權限之機關或公務員
    發覺前，即打行動電話報案，並向接獲報案前往現場處理之嘉義縣警察局民雄分
    局民興派出所警員自首犯罪，並而接受本件裁判，除為被告所自承外，並有道路
    交通事故調查報告表、相驗案件初步調查報告表及嘉義縣警察局民雄分局（九十
    ）嘉民警三字第一三九○一號函在卷足按，其對於未發覺之犯罪自首而接受裁判
    ，應依刑法第六十二條前段自首之規定減輕其刑。爰審酌被告犯罪後坦承犯行，
    又與被害人家屬鄧甲○○達成民事和解，並賠償新台幣八十萬元（有嘉義縣民雄
    鄉調解委員會調解書附卷可證），犯後態度良好等一切情狀，量處如主文所示之
    刑。又被告前未曾受有期徒刑以上刑之宣告，有臺灣高等法院被告全國前案紀錄
    表及臺灣嘉義地方法院檢察署刑案資料查註紀錄表各乙紙在卷可按，被告因過失
    致犯本罪，經此科刑判決，當知警惕而無再犯之虞，本院認所宣告之刑，以暫不
    執行為適當，爰併宣告緩刑四年，以勵自新。
三、據上論斷，應依刑事訴訟法第二百九十九條第一項前段，刑法第二百七十六條第
    二項、第六十二條前段、第七十四條第一款、罰金罰鍰提高標準條例第一條前段
    ，判決如主文。
本案經檢察官曹合一到庭執行職務。
中      華      民      國    九十      年     十一     月    二十三    日
                                臺灣嘉義地方法院刑事第二庭
                                        法  官  黃  仁  勇
右正本證明與原本無異。
如不服本判決，應於判決送達後十日內向本院提出上訴狀( 應附繕本 )。
中      華      民      國    九十      年     十一     月    二十七    日
                                        書記官  呂  權  芳
附錄本判決論罪之法條：
刑法第二百七十六條：
因過失致人於死者，處二年以下有期徒刑、拘役或二千元以下罰金。
從事業務之人，因業務上之過失犯前項之罪者，處五年以下有期徒刑或拘役，得併科
三千元以下罰金。


司法院資訊處製作；財團法人民間司法改革基金會備份。
